Valente Iván Martínez Barragán

I.S.I.C. Ingeniero de Sistemas Computacionales



¿Quién soy?

Soy un profesional con más de 4 años de experiencia en soporte técnico y routing. Mis habilidades se destacan en ser autodidácta, dominio del público, liderazgo, y constantemente me estoy capacitando para las nuevas tecnologías y estar a la vanguardia. Tengo experiencia en HARDWARE y SOFTWARE de multiples áreas y conocimiento de redes. Actualmente me dedico al servicio de soporte técnico para las empresas. Además, soy desarrollador de SOFTWARE, donde mi enfoque se especializa con el BACK END solucionando conflictos en diferentes areas de algunas compañias, Mi objetivo es ser un excelente lider de equipo y y mejorar mis habilidades en el mundo del BACK END. Tengo conocimiento en HTML, CSS, JAVASCRIPT, Node.js, C#, JAVA, Servidores con Linux, SQL Server y MySQL/PHP

Mis experiencias profesionales

Datos

Domicilio Los Reyes, Mich

Teléfono (+52) 354-115-9020

Email solucionestec1208@gmail.

com

CENTRO ESCOLAR JUAN PABLO II

Profesor de computación y programación

2022 - 2024

Ayudé en el área del departamento de informática y redes de la institución, mejoré la calidad del internet, fui el profesor de la materia de informática de todos los grados, tengo dominio del publico y sé trabajar muy bien en equipo

2021-2022 GRUPO AMIF SAPI DE CV
Administrador de sistemas

Amplia experiencia en solución se problemas de ancho de banda y diseñar una topología adecuada para mejorar el tráfico de datos. Monte un servidor para que las computadoras estuvieran en red y pudieran ser compartidas entre ellas.

2020-2021 SITEC

Técnico de TI, hardware y software de computadoras y celulares Ayudé en servicio de TI, mantenimiento de equipos de computo, repa raciones, redes, instalaciones de cctv y alarmas, tecnología wifi y manejo de sistema de ventas. Reparación y mantenimiento de computadoras

Habilidades y conocimientos

Trabajo en equipo Liderazgo Dominio del público Dominio de office Proactivo y Productivo

Educación

Educación superior - Licenciatura

Agosto 2016 - Julio 2021 INSTITUTO TECNOLOGICO NACIONAL DE MÉXICO CAMPUS LOS REYES

Idiomas

Inglés - Avanzado

Español – lengua nativa

EXPERIENCIA PROFESIONAL

CARGO: Desarrollador Independiente

NOMBRE DE LA EMPRESA: STP Soluciones Tecnológicas Profesionales

TRAYECTORIA: Septiembre 2020 - Actualmente

FUNCIONES: Desarrollador de software independiente, con habilidades de análisis y resolución de problemas, diseño UX|UI y front END y creación de aplicaciones con los lenguajes de JAVA, JAVASCRIPT, C#, SQL Server, MySQL, Servidores Linux, con conocimiento básico-Intermedio en frameworks como React, y Spring

CARGO: Administrador de Redes

NOMBRE DE LA EMPRESA: CENTRO ESCOLAR JUAN PABLO II

TRAYECTORIA: Octubre 2022 - Julio 2024

FUNCIONES: Ingeniero de Redes de la institución, encargado de verificar el tráfico de datos y que el servicio de internet este en perfectas condiciones, usando Freedom para protección de datos. Además fui Profesor de computación y programación.

CARGO: Docente Universitario

NOMBRE DE LA EMPRESA: Cesve Centro de Estudios Superiores del Valle Esmeralda

TRAYECTORIA: Septiembre 2023 - Julio 2024

FUNCIONES: Profesor de Estadística Descriptiva y Matemáticas.

CARGO: Administrador de sistemas

NOMBRE DE LA EMPRESA: GRUPO AMIF SAPI DE CV TRAYECTORIA: Noviembre 2021 – Octubre 2022

FUNCIONES: Administrador de Sistemas, dando soporte técnico a todas las áreas de la empresa, entre ellas, dando servicio a servidores, sistemas de alarmas, cámaras de seguridad y colocando estaciones de trabajo con equipos tecnológicos de gran calidad. Supervisando las redes y que todo funcione adecuadamente.

CARGO: Técnico de sistemas
NOMBRE DE LA EMPRESA: SITEC

TRAYECTORIA: Junio 2020 – Agosto 2021

FUNCIONES: Técnico especialista en reparación y mantenimiento preventivo, correctivo de computadoras y celulares, instalación de tecnologías inalámbricas y de seguridad, como cctv, alarmas, antenas, repetidores wifi, extensores, etc.

CAPACITACIONES

ESPECIALIDAD: CISCO

NOMBRE DE LA CAPACITACION: CCNA Routing and Switching: Escalamiento de redes FINALIZADO*

NOMBRE DEL TUTOR: José Martín Béjar Morales

ORIENTACIÓN: Describir operaciones y ventajas del protocolo STP, configuraciones de protocolos, configuraciones de routers entre VLAN, configuraciones entre EthernetChannel y el protocolo HSRP y solución de problemas e implementar los protocolos de routing OSPF y EIGRP para IPv4 e IPv6

ESPECIALIDAD: Desarrollo Web

NOMBRE DE LA CAPACITACION: Desarrollo Web complete con HTML, CCS, JS, AJAX, PHP Y MYSQL

FINALIZADO*

NOMBRE DEL TUTOR: Juan Pablo De la torre Valdez

ORIENTACIÓN: Curso intensivo de Desarrollo Web Front-End con 4 proyectos realizados desde 0

ESPECIALIDAD: Sistema de Compra | Venta

NOMBRE DE LA CAPACITACION: Crea un Sistema de Compra y Venta en PHP, JS, SQL Server EN

PROCESO*

NOMBRE DEL TUTOR: David Anderson | AnderCode

ORIENTACIÓN: Curso intensivo de un Proyecto real profesional hecho en Javascript, PHP/MySql, SQL

SERVER, usando la arquitectura MVC

ESPECIALIDAD: Java

NOMBRE DE LA CAPACITACION: Java en 13 Dias con aplicaciones Profesionales FINALIZADO*

NOMBRE DEL TUTOR: GM Technologies, Ing Marcela Gamiño

ORIENTACIÓN: Curso práctico de 13 días programando en java con proyectos desde el más simple hasta

avanzados.

ESPECIALIDAD: Cisco CCNA

NOMBRE DE LA CAPACITACION: Fundamentos de Networking para redes IP FINALIZADO*

NOMBRE DEL TUTOR: Josep Ricart

ORIENTACIÓN: Curso intensive Teórico y Práctico de fundamentos en Networking con PacketTracer

ESPECIALIDAD: Android Studio con Java

NOMBRE DE LA CAPACITACION: Android desde Cero EN PROCESO*

NOMBRE DEL TUTOR: Android Developer Documentation

ORIENTACIÓN: Lectura de la documentación de Android de manera autodidácta

CONOCIMIENTOS INFORMÁTICOS

- AutoCAD
- Office
- Visual Studio Code
- IntelliJ
- Visual Studio
- SQL Server Management Studio
- Xaamp
- Adobe XD
- Adobe Illustrator
- Adobe Premiere
- Oracle Virtual Box
- Ubuntu Server 20.04
- Git & GitHub
- NetBeans
- Android Studio

DESPLAZAMIENTO Y MOVILIDAD

- Disponibilidad para viajar
- Disponibilidad para cambio de residencia
- No cuento con vehículo propio
- Dominio de transmisión estándar y automático

PRESENTATION

Ing. Valente Ivan Martinez Barragan Developer Back-END Los Reyes de Salgado, Michoacan, México

My dear enterprise:

I am a professional with more than 4 years of experience in technical support and routing. My skills stand out in being self-taught, public domain, leadership, and I am constantly training for new technologies and being at the forefront. I have experience in HARDWARE and SOFTWARE in multiple areas and knowledge of networks. Currently I am dedicated to technical support service for companies. In addition, I am a SOFTWARE developer, where my approach specializes in the BACK END, solving conflicts in different areas of some companies, My goal is to be an excellent team leader and improve my skills in the world of BACK END. I have knowledge of HTML, CSS, JAVASCRIPT, Node.js, C#, JAVA, Linux Servers, SQL Server and MySQL/PHP.

Are you looking for a Software Engineering with the following characteristics?

- 3 of years of practical experience in Backt-End?
- Knowledge of the latest technology in the API Rest?
- Excellent oral and written communication skills?
- Passionate about gaining information and honing your skills?

If so, you can stop searching. In my attached resume, you can see that I meet all of these qualifications and much more.

I would like to discuss opportunities with **you**. To schedule an interview, contact me at +**52 354 115 9020**. The best time to contact me is between 8:00 am and 6:00 pm, but you can leave a voicemail anytime and I will return your call.

Thank you for taking the time to review the resume. I hope to talk to you soon.

Sincerely,

Ivan Martinez